---
title: "R for Data Science"
output:
  html_notebook: default
  pdf_document: default
---
Jatketaan ja kertaillaan, 24.2.2018 alkaen. Nyt lämmittelynä datan rukkailua. 

```{r}
plot(cars)
```

Kaikki tämä nettikirjasta "R for Data Science"
```{r}
summary(cars)
structure(cars)
hist(cars$dist)
```


When you save the notebook, an HTML file containing the code and output will be saved alongside it (click the *Preview* button or press *Ctrl+Shift+K* to preview the HTML file).

The preview shows you a rendered HTML copy of the contents of the editor. Consequently, unlike *Knit*, *Preview* does not run any R code chunks. Instead, the output of the chunk when it was last run in the editor is displayed.

# Datan käsittelyä

dplyr - viisi tärkeintä funktiota
* filter() - havaintojen (rivien) valinta sarakearvojen perusteella
* arrange() - havaintojen järjestäminen
* select() - muuttujien (sarakkeiden) valinta nimen perusteella
* mutate() - uusien muuttujien luonti
* summarise() - aggregoi (laske yhteen, yhdistä) muuttujia ("collapse many values down to a single summary" - vähän koukeroisesti sanottu)

Kaikkiin voidaan liittää group_by(), toimivat silloin ryhmä kerrallaan.

Parametrit: df, mitä datalle tehdään (muuttujanimet ilman ilman lainausmerkkejä)
Tulos on uusi df (tai tribble)

# mutate()

* aina uusi muuttuja, kannattaa ehkä valita vain osa datasta käsittelyyn
* voi viitata samassa mutate-kutsussa siinä luotuihin muuttujiin
* jos halutaan säilyttää vain uudet, transmute()

## Funktioita muuttjien luontiin

_bold_ Funktion syöte ja tulos on oltava vektori (function must be vectorised)

##Modulo

* kokonaislukujakolasku %/% ja * jakojäännös %%
* x == y  * (x %/% y) + (x %% y)

Muitakin tärkeimpiä esitellään luvussa 5.5.1.
Terminologia on outoa. Rolling aggregates instead moving average?

## Harjoitukset

1. Muunna kellonajat "hhmm" - formaatista tunneiksi ja minuuteiksi


