---
title: "Bookdown-dokumetti - testi 1"
author: "Jussi Hirvonen"
date: "`r Sys.Date()`"
output:
  pdf_document: default
  html_document:
    df_print: paged
description: bookdown - paketin testailua
documentclass: book
lang: fi
link-citations: yes
bibliography: bdtest1.bib
site: bookdown::bookdown_site
biblio-style: apalike
---
# Alkutoimia

```{r bdtest1_paketit, include=FALSE}
library(rgl)
library(ca)
library(haven)
library(dplyr)
library(knitr)
library(tidyverse)
library(lubridate)
library(rmarkdown)
library(ggplot2)
library(furniture)
library(likert)
library(scales) # G_1_2 - kuva
library(reshape2)  # G_1_2 - kuva
library(printr) #19.5.18 taulukoiden ja matriisien tulostukseen
library(stargazer) # 28.5.2018 taulukoiden yms. tulostietojen siistiin tulostukseen
library(bookdown)
library(tinytex)
```

## Tärkeimmät ohjelmistot

```{r bdprogs1}
system("pdflatex --version")
#getwd()

rmarkdown::pandoc_version()
```
Viimeinen rivi kertoo pandoc-version.

## YAML-headerin säätöä


YAML-metadataa voi olla "kotisivulla", jonka nimi oletuksena on index.Rmd. Lisäksi määrityksiä on tiedostoissa \_output.yml ja \_bookdown.yml. Näiden hierarkia on hieman epäselvä.

En säädä pdf-tulostusta, nyt toimii gitbook ja pdf_book tulostusformaatteina. Molemmat ovat html-paketteja, ja tarvitsevat ehkä r-datahakemistosta (omalta koneelta) libs-hakemiston jQuery- ja Gitbook-paketit (javaskriptiä ja css-tyylitiedostoja).

Bookdown-tulostuksessa voisi käyttää "one document" - optioita (funktioita). EI vileä kokeiltu.


***
```{r child = "test_johd.Rmd"}

```

***

***
  
```{r child = "test_kaavat1.Rmd"}
```
  
***
  
```{r child = "taulkuv1.Rmd"}
```
***

***
```{r child="viitteet.Rmd"}

```

***