---
title: "Bookdown-dokumetti - testi 1"
author: "Jussi Hirvonen"
date: "19.6.2018"
documentclass: book
site: bookdown::bookdown_site
description: bookdown - paketin testailua
output:
   bookdown::gitbook: default
   #bookdown::pdf_book:
    #keep_tex: yes
    #toc: true
    #number_sections: true
    #toc_depth: 2
---
```{r bdtest1_paketit, include=FALSE}
library(rgl)
library(ca)
library(haven)
library(dplyr)
library(knitr)
library(tidyverse)
library(lubridate)
library(rmarkdown)
library(ggplot2)
library(furniture)
library(likert)
library(scales) # G_1_2 - kuva
library(reshape2)  # G_1_2 - kuva
library(printr) #19.5.18 taulukoiden ja matriisien tulostukseen
library(stargazer) # 28.5.2018 taulukoiden yms. tulostietojen siistiin tulostukseen
library(bookdown)
library(tinytex)
```

YAML-headerin säätöä

nämä asetukset ovat käytössä Galku-dokkareissa:

#documentclass: article
#lang: fi
#output: 
#  pdf_document:
#    toc: true
#    number_sections: true
#    toc_depth: 2
#    fig_caption: true
#    fig_width: 5
#    fig_height: 5 # takaako asp=1? Ei takaa! Mutta aika lähellä pdf:ssä
#    #code_folding: show
#  html_document:
#    theme: cosmo
#    toc: true
#    number_sections: true
#    toc_depth: 2
#    fig_caption: true
#    fig_width: 5 # nämä parametrit tuumissa, vaikuttavat vain r-generoituihin kuviin.
#    fig_height: 5 # takaako asp=1? Ei! Ja eivät vaikuta muiden kuvien kokoon (esim. tiedostoista).
#    code_folding: hide

Eivät suoraan toimi bookdown-paketin kanssa.

En säädä pdf-tulostusta, nyt toimii gitbook ja pdf_book tulostusformaatteina. Molemmat ovat html-paketteja, ja tarvitsevat ehkä r-datahakemistosta (omalta koneelta) libs-hakemiston jQuery- ja Gitbook-paketit (javaskriptiä ja css-tyylitiedostoja).

Bookdown-tulostuksessa voisi käyttää "one document" - optioita (funktioita).

Tämä teksti **ei tulostu**.

***
  
```{r child = "test_kaavat1.Rmd"}
```
  
***
  
```{r child = "taulkuv1.Rmd"}
```
