---
title: "Bookdown-dokumetti - testi 1"
date: 18.6.2018
author: Jussi Hirvonen
documentclass: book
#lang: fi
#date: "`r Sys.Date()`"
#bibliography: [book.bib, packages.bib]
#biblio-style: apalike
#link-citations: yes
#github-repo: rstudio/bookdown-demo
description: "bookdown - paketin testailua""
site: bookdown::bookdown_site
output:
  bookdown::gitbook: default
  #bookdown::pdf_book:
    keep_tex: yes
---
```{r bdtest1_paketit, include=FALSE}
library(rgl)
library(ca)
library(haven)
library(dplyr)
library(knitr)
library(tidyverse)
library(lubridate)
library(rmarkdown)
library(ggplot2)
library(furniture)
library(likert)
library(scales) # G_1_2 - kuva
library(reshape2)  # G_1_2 - kuva
library(printr) #19.5.18 taulukoiden ja matriisien tulostukseen
library(stargazer) # 28.5.2018 taulukoiden yms. tulostietojen siistiin tulostukseen
library(bookdown)
library(tinytex)
```

YAML-headerin säätöä

nämä asetukset ovat nyt käytössä:
documentclass: article
lang: fi
output: 
  pdf_document:
    toc: true
    number_sections: true
    toc_depth: 2
    fig_caption: true
    fig_width: 5
    fig_height: 5 # takaako asp=1? Ei takaa! Mutta aika lähellä pdf:ssä
    #code_folding: show
  html_document:
    theme: cosmo
    toc: true
    number_sections: true
    toc_depth: 2
    fig_caption: true
    fig_width: 5 # nämä parametrit tuumissa, vaikuttavat vain r-generoituihin kuviin.
    fig_height: 5 # takaako asp=1? Ei! Ja eivät vaikuta muiden kuvien kokoon (esim. tiedostoista).
    code_folding: hide

***
  
```{r child = "kaavat1.Rmd"}
```
  
***
  
```{r child=, include=FALSE}
```
