---
output:
  pdf_document: default
  html_document: default
---

# Taulukot ja kuvat

Tähän taulukoita ja kuvia, esimerkkiaineistoilla.

Kirjallisuutta on myös [@RefWorks:68], ja [@RefWorks:57] esittelee geometrisen tulkinnan peruskäsitteet yksinkertaisen kahden luokittelumuuttujan korrespondenssianalyysin avaulla.

Viitteet saa tulostusasetuksilla yhdelle sivulle, oletuksena on viitteiden esittäminen jokaisen sivun alareunassa.

## Taulukoita

```{r data1}
#käytetään CA-paketin smoke - dataa
data("smoke")


```

Taulukot tulostetaan funktiolla knitr::kable(). Taulukko numeroidaan ja se saa automaattisesti labelin etutunnisteella 'tab', ja siihen liitetään chunk-label (esim alla tab:smoketable1).

```{r smoketable1}

knitr::kable(smoke[,1:4], booktabs = TRUE,
  caption = 'CA-paketin smoke-data (keinotekoinen)'
)
# Taulukkoon viittaaminen tekstissä \@ref(label)
```

Taulukossa \@ref(tab:smoketable1) on kahden luokittelumuuttujan keinotekoinen esimerkkiaineisto tupakonnin määrästä henkilöstöryhmittäin (SM = senior managemet, JM = junior management, SE ja JE vastaavasti ryhmälle employee, SC = secretary).

Useampi taulukko saadaan taulukkoymäristöön (table environment) yhdistämällä data-objektit listaksi.

```{r smoketable2}
# riviprofiilit
smoke.rpro <- smoke / rowSums (smoke)
# keskiarvoprofiili
smoke.avrpro <- colSums(smoke) / sum(smoke)

knitr::kable(
  list(smoke.rpro, t(smoke.avrpro)   ), digits = 3,
  caption = 'Riviprofiilit ja keskiarvoprofiili', booktabs = TRUE
)

```

Taulukossa \@ref(tab:smoketable2) on laskettu jokaisen rivin riviprofiilit. Ne saadan kun rivin luvut jaetaan rivin summalla. Yhden rivin taulukossa on esitetty riviprofiilien keskikarvo, sarakesummat jaettuna koko taulukon havaintojen lukumäärällä. Sen prosenttiluvut kertovat tupakoititapojen jakauman koko henkilöstössä.