
# Taulukot ja kuvat

Tähän taulukoita ja kuvia, esimerkkiaineistoilla.

Kirjallisuutta on myös [@RefWorks:68], ja [@RefWorks:57] esittelee geometrisen tulkinnan peruskäsitteet yksinkertaisen kahden luokittelumuuttujan korrespondenssianalyysin avaulla.

Viitteet saa tulostusasetuksilla yhdelle sivulle, oletuksena on viitteiden esittäminen jokaisen sivun alareunassa.

## Taulukoita

```{r data1}
#käytetään CA-paketin smoke - dataa
data("smoke")

```

Taulukot tulostetaan funktiolla knitr::kable(). Taulukko numeroidaan ja se saa automaattisesti labelin etutunnisteella 'tab', ja siihen liitetään chunk-label (esim alla tab:smoketable1).

```{r smoketable1}
knitr::kable(smoke[,1:4], booktabs = TRUE,
  caption = 'CA-paketin smoke-data (keinotekoinen)'
)
# Taulukkoon viittaaminen tekstissä \@ref(label)
```

Taulukossa \@ref(tab:smoketable1) on kahden luokittelumuuttujan keinotekoinen esimerkkiaineisto tupakonnin määrästä henkilöstöryhmittäin (SM = senior managemet, JM = junior management, SE ja JE vastaavasti ryhmälle employee, SC = secretary).

Useampi taulukko saadaan taulukkoymäristöön (table environment) yhdistämällä data-objektit listaksi. Ei toimi 29.6.2018.

```{r smoketable2}
eka <- tableX(smoke, type = "row_perc")
toka <- tableX(smoke[,1:4], type = "col_perc")

knitr::kable(
  list(eka, toka  ),
  caption = 'A Tale of Two Tables.', booktabs = TRUE
)

```

